# 关于政府补助未按时收到的摊销问题

提问人：sumu529529 时间：2017-03-31 10:30:27
想请教各位，关于与收益相关的政府补助延后收到，应该怎么摊销？具体情况是：政府下文明确要补贴本公司 2015 年 1 月至 2025 年 1月期间的某项服务成本，补贴是一次性支付比如 5000 万，文件上说的是 2014 年 12 月前到账。但是由于政府审批延迟，一直到 2016 年1 月才收到这 5000 万，那么我们在收到之后摊销该不该考虑 2015 年 1 月至 12 月呢？ 处理：（ 1 ）按收到时 2016 年 1 月至 2025 年 1 月期间平摊；（ 2 ）仍按 2015 年 1 月至 2025 年 1 月期间平摊， 2015 年 1 月至 2015 年 12 月摊销的金额一次性计入 2016 年。 应该采用上面哪种方式摊销？

回答人：chenyiwei
因为在你说的案例中，所针对的政府补助是与收益相关的，且政府文件中明确规定了补助对象的期间范围，所以可以采用你说的第二种做法。